Inventaris van het archief van het Ministerie van Justitie: Minister Mr. P.S. Gerbrandy: Semi-ambtelijk archief, (1929) 1939-1940
Nationaal Archief, Den Haag
Semi-Ambtelijk Archief Minister van Justitie, mr. P.S. Gerbrandy
Justitie / Gerbrandy
1929-1940
merendeel 1939-1940
J25527
0.35 meter; 16 inventarisnummers.
Normale geschreven, getypte en gedrukte documenten, geen bijzondere handschriften.
Nationaal Archief, Den Haag
mr. P.S. Gerbrandy (1885-1961)
Het archief bevat correspondentie van mr. P.S. Gerbrandy in zijn hoedanigheid van minister van Justitie gedurende 1939-1940. Verder zijn er stukken rondom enkele publicaties.
Archiefvorming
Geschiedenis van het archiefbeheer
Het archief werd in februari 1989 door het ministerie van Justitie overgebracht naar het Algemeen Rijksarchief vergezeld van een plaatsingslijst.
Overbrenging van een overheidsarchief
Inhoud en structuur van het archief
2.09
Selectie en vernietiging
Stukken die in principe voor vernietiging in aanmerking komen, zijn niet vernietigd.
Aanwijzingen voor de gebruiker
Openbaarheidsbeperkingen
Volledig openbaar.
Materiële beperkingen
Aanvraaginstructie
Openbare archiefstukken kunnen online worden aangevraagd en gereserveerd. U kunt dit ook via de terminals in de studiezaal van het Nationaal Archief doen. Om te kunnen reserveren dient u de volgende stappen te volgen:
U maakt een profiel aan op www.gahetna.nl, en logt vervolgens in
Via de archiefinventaris (alleen de beschrijvingen met rode nummers) selecteert u het gewenste archiefstuk door op de knop 'Reserveren' te klikken
In het volgende scherm geeft u aan op welke dag u het archiefstuk wilt inzien
Indien u zich bevindt in de studiezaal en een tafelnummer heeft ontvangen kunt u dit nummer vermelden. Als u geen tafelnummer heeft kunt u tafelnummer 777 laten staan
Vervolgens bevestigt u uw reservering door deze te versturen.
Verwant materiaal
Beschikbaarheid van kopieën
Beschrijving van de series en archiefbestanddelen
- Ingekomen stukken en minuten van uitgaande stukken, ontvangen en opgemaakt door prof. mr. P.S. Gerbrandy., 1939 - 1940; 1 - 5; 5 pakken
  - 1939, januari - oktober. Persoonsnamen A - K, 1
  - 1939, januari - oktober. Persoonsnamen L - Z, 2
  - 1939, november - december. Persoonsnamen A - Z, 3
  - 1940, januari - februari. Persoonsnamen A - Z, 4
  - 1940, maart - mei. Persoonsnamen A - Z, 5
- Stukken betreffende de begeleiding door prof. Gerbrandy als promotor van mr. Veldkamp voor het proefschrift over "de onbehoorlijke mededinging"., 1939 - 1940; 6; 1 pak
- Stukken betreffende de begeleiding door prof. Gerbrandy als promotor van mr. Verdam voor het proefschrift over "de nietigheid van besluiten"., 1939 - 1940; 7; 1 pak
- Stukken betreffende een afrekeningskwestie tussen het Algemeen Nederlands Persbureau A.N.P. en Vaz Dias van het Persbureau Vaz Dias N.V., 1939 - 1940; 8; 1 omslag
- Stukken betreffende een bundel met opstellen, in druk uit te geven ter gelegenheid van het jubileum (70 jaar) van prof. Anema., 1939 - 1940; 9; 1 omslag
- Stukken, ontvangen door prof. Gerbrandy in zijn kwaliteit van voorzitter van de Stichting "Landaanwinning Delfstrahuizen"., 1939 - 1940; 10; 1 omslag
- Publicaties van mr. F.J.F.M. Duynstee in enkele tijdschriften., 1938 - 1939; 11; 1 omslag
- Stukken betreffende opneming in de Nederlandse Zuivelcentrale van de Firma Van der Plaats te Bolsward. Met jaarverslagen van de N.V. Batavia Fabrieken, 1929 - 1938, 1940; 12; 1 omslag
- Overzicht van de toestand van de Leidsche Kalkzandsteenfabriek., aug. - okt. 1939; 13
- Stukken betreffende de Nederlandsche Omroep Zender Maatschappij N.V. (NOZEMA)., 1939 - 1940; 14; 1 omslag
- Stukken betreffende de totstandkoming van een toeslagregeling inzake steunuitkeringen en werkverschaffingslonen. Met statistieken van aantallen werklozen en de CAO voor het drukkers- en rasterdiepdrukbedrijf in Nederland, 1939 - 1940, 15; 1 omslag
- (Internationale) correspondentie m.b.t. auteursrechten., 1939 - 1940; 16; 1 omslag